# 不同计量属性的结构性存款列报问题

提问人：yplxzg 时间：2020-02-28 08:05:22
陈版，您好，
如下问题请教，具体内容如下：
某港股上市公司同时持有以公允价值变动计量/以摊余成本计量计量的结构性存款。
前者（FVTPL）未实现未实现的公允价值变动应当计入公允价值变动损益，已实现已实现应当计入投资收益核算。
后者（At Cost）未实现/已实现均应当作为利息收入核算。
列报列报方面，能否将上述两种不同计量方式的结构性存款统一在“结构性存款”这个报表科目列报，对应的收益分开列报（公允价值变动/利息收入）。
以上做法是否符合准则要求？若不行，还请陈版指点。
感谢陈版时间。

回答人：chenyiwei
列报方面，应分别列入交易性金融资产和货币资金（或其他流动资产），不应将计量属性不一致的金融资产合并在一个报表项目中列报。